【裁判字號】    99,交易,223
【裁判日期】    991207
【裁判案由】    過失傷害
【裁判全文】
臺灣苗栗地方法院刑事判決             99年度交易字第223號
公  訴  人  臺灣苗栗地方法院檢察署檢察官
被      告  張金德
上列被告因過失傷害案件，經檢察官提起公訴（99年度偵續字第
19號），本院判決如下：
    主  文
本件公訴不受理。
    理  由
一、公訴意旨如檢察官起訴書所載（如附件）。
二、按告訴乃論之罪，告訴人於第一審辯論終結前得撤回其告訴
    ，又告訴經撤回者，應諭知不受理之判決，刑事訴訟法第23
    8 條第1 項、第303 條第3 款分別定有明文。
三、查本件告訴人張哲雄告訴被告張金德過失傷害案件，起訴書
    認係觸犯刑法第284 條第1 項前段之罪，依同法第287 條前
    段之規定，須告訴乃論。茲據告訴人撤回告訴，有本院民國
    99年12月1 日調解紀錄表、準備程序筆錄各1 份在卷可考，
    依照首開說明，本件爰不經言詞辯論，逕為諭知不受理之判
    決。
據上論斷，應依刑事訴訟法第303 條第3 款、第307 條判決如主
文。
中    華    民    國    99    年    12    月    7     日
                  刑事第一庭  法  官  呂曾達
以上正本證明與原本無異。
如不服本判決應於收受判決後10日內向本院提出上訴書狀，並應
應敘述具體理由。其未敘述上訴理由者，應於上訴期間屆滿後20
日內向本院補提理由書(均須按他造當事人之人數附繕本)「切勿
逕送上級法院」。
                              書記官  劉容辰
中    華    民    國    99    年    12    月    7     日
附件：
臺灣苗栗地方法院檢察署檢察官起訴書
                                      99年度偵續字第19號
    被      告  張金德  男  44歲（民國○○年○○月○○日生）
                        住新竹市○區○○街355號8樓
                        國民身分證統一編號：Ｚ000000000號
上列被告因過失傷害案件，前經不起訴處分，告訴人聲請再議，
經臺灣高等法院臺中分院檢察署檢察長發回續行偵查，嗣經偵查
終結，認應提起公訴，茲將犯罪事實及證據並所犯法條分敘如下
：
        犯罪事實
一、張金德於民國98年10月1日上午8時35分許，駕駛車號L8-274
    5 號自用小貨車，沿苗栗縣頭份鎮○○路由西往東方向行駛
    ，途經中央路25號前之外側車道欲右轉時，本應注意變換車
    道時，應讓直行車先行，並注意安全距離，而依當時情形又
    無不能注意之情事，竟疏未注意讓右側之直行車先行，及保
    持安全距離，適有右側由張哲雄騎乘直行之車號005-CQP 號
    重型機車，因受迫失控而人車倒地，因而受有頭部外傷併左
    臉擦挫傷及右手、左肘與左膝擦挫傷等傷害。
二、案經張哲雄訴由苗栗縣警察局頭份分局報告偵辦。
        證據並所犯法條
一、訊據被告張金德矢口否認有何過失傷害犯行，辯稱：伊當時
    要右轉，有打方向燈，伊車子根本沒有碰到張哲雄的機車，
    是張哲雄自己跌倒的，伊看到張哲雄跌倒，伊才會停車云云
    。惟查上開犯罪事實，業據告訴人張哲雄指訴綦詳，並經證
    人即警員鄭建宏結證屬實，復有道路交通事故現場圖1 紙、
    道路交通事故調查報告表（一）（二）、現場及車損照片多
    張、診斷證明書1 紙附卷可稽。本件告訴人雖指稱係被告要
    右轉時，車頭或右前門撞上伊機車左邊把手云云，惟此業據
    被告否認如上，又據證人即警員鄭建宏結證稱：伊當時看貨
    車右前門的痕跡是比較舊的，且碰到機車也不可能痕跡那麼
    長等語；再據本署函請苗栗縣警察局鑑識課對兩車加以鑑定
    ，結果認：一、本案因重機車005-CQP 已經修理更換過零件
    ，無法針對刮擦痕位置之色漆進行比對。二、未於兩車之可
    能位置發現相符之擦撞高度，無法據以認定兩車之間是否有
    擦撞情事等情，亦有苗栗縣警察局99年7 月14日苗警鑑字第
    0990029568號函1 份在卷足憑，是本件尚無證據認兩車確曾
    擦撞。而據被告自陳：伊要右轉進巷子時，看後視鏡時對方
    已跌倒在伊車輛右前門旁邊等語，足認告訴人於倒地前確曾
    騎乘在被告車右前門旁，兩車距離相近，而被告所辯係告訴
    人自行摔倒乙節，則有常理有違。按變換車道時，應讓直行
    車先行，並注意安全距離，道路交通安全規則第98第第1 項
    第6 款定有明文，被告駕車自應注意上述道路交通安全規定
    ，且依卷附之道路交通事故調查報告表所載，本件肇事時地
    之天候、路況皆良好，則肇事當時，被告並無不能注意之情
    事，其欲右轉時疏未注意讓右側告訴人騎乘之機車先行，並
    注意安全距離，致告訴人騎車受迫而摔倒，顯有過失，且其
    過失行為與被害人之傷害間，顯有相當因果關係；本件車禍
    經送鑑定結果亦同此認定，此有臺灣省竹苗區車輛行車事故
    鑑定委員會98年12月28日竹苗鑑980676字第0985303633號函
    1份在卷可稽。本件事證明確，被告罪嫌堪予認定。
二、核被告所為，係犯刑法第284條第1項前段之過失傷害罪嫌。
三、依刑事訴訟法第251條第1項提起公訴。
    此  致
臺灣苗栗地方法院
中    華    民    國    99    年    9     月    10    日
                              檢察官  黃  智  勇
附錄本案所犯法條全文
中    華    民    國    99    年    9     月    15    日
                              書記官  邱  佩  嵐
附錄本案所犯法條全文
中華民國刑法第284條第1項
（過失傷害罪）
因過失傷害人者，處 6 月以下有期徒刑、拘役或 5 百元以下罰
金，致重傷者，處 1 年以下有期徒刑、拘役或 5 百元以下罰金
。

司法院資訊處製作；財團法人民間司法改革基金會備份。
